# 求助陈版主，子公司股本溢价如何处理

提问人：yulichuan 时间：2019-12-18 08:05:25
请教陈版主，子公司个人股东被母公司全部收购后，个人股东当初出资形成的股本溢价该如何处理，是否仍然挂账

回答人：chenyiwei
“子公司个人股东被母公司全部收购” 对子公司自身而言只是实收资本的股东明细的变化，该事项本身不会导致对子公司账面当初形成的资本溢价的调整。